Nachlaß Otto Jahn 03.04.2019
Nachlaß Otto Jahn
- Brief von Adrien de Longpérier an Otto Jahn, 10.06.1863; Deutsches Archäologisches Institut, Archiv der Zentrale; D-DAI-Z-AdZ-NL-JahO-LonA-JahO-002; 4 Seiten
  Beschreibung des Fragments einer iliakischen Tafel in der Bibliothèque impériale. Genaue Beschreibung des Inschriftenrestes eines von Longperier publizierten Fragments in der Revue de philologie (Boeckh 2129b), Relief Clarac Nr. 433 und Prometheusrelief Clarac Atlas pl. 216 no. 31. Dank für Zusendung von Arbeiten Jahns. Arbeit am Mus. Napoléon III. Reisen nach Italien, Sizilien und London.
- Brief von Karl Ludwig Arndts von Arnesberg an Otto Jahn, 16.11.1863; Deutsches Archäologisches Institut, Archiv der Zentrale; D-DAI-Z-AdZ-NL-JahO-LudC-JahO-001; 3 Seiten
  Arndts von Arnesberg, Karl Ludwig (1803-1878); Jahn, Otto (1813-1869); Sickel, Theodor von (1826-1908) [ermittelt]; Preyer, Gottfried von (1807-1901) [ermittelt]; Mommsen, Theodor (1817-1903) [vermutlich]
  Besetzung der Geschichtsprofessur in Bonn. Charakteristik von Sickel. Bitte Sickel, wenn auch an letzter Stelle, zu berücksichtigen. Preyer. Mommsen kommt in die Kammer. Politisches.
- Brief von Honoré Théodore Paul Joseph d'Albert de Luynes an Otto Jahn, 18.07.1841; Deutsches Archäologisches Institut, Archiv der Zentrale; D-DAI-Z-AdZ-NL-JahO-LuyH-JahO-001; 2 Seiten
  Luynes, Honoré Théodore Paul Joseph d'Albert de (1802-1867); Jahn, Otto (1813-1869)
  Dank für übersandte Arbeiten Jahns. Delville. Publikation eines Memoires von Jahn in Pariser Publikation.
- Brief von Honoré Théodore Paul Joseph d'Albert de Luynes an Otto Jahn, 15.07.1858; Deutsches Archäologisches Institut, Archiv der Zentrale; D-DAI-Z-AdZ-NL-JahO-LuyH-JahO-002; 2 Seiten
  Dampierre
  Bedauern kein Exemplar seiner Médailles grecques mehr zur Verfügung zu haben, um es Jahn geben zu können.
  5. Februar 2018 23. Oktober 2018 23. Oktober 2018 2019-06-06T13:16:27+01:00
- Brief von Honoré Théodore Paul Joseph d'Albert de Luynes an Otto Jahn, 28.09.1859; Deutsches Archäologisches Institut, Archiv der Zentrale; D-DAI-Z-AdZ-NL-JahO-LuyH-JahO-003; 4 Seiten
  Luynes, Honoré Théodore Paul Joseph d'Albert de (1802-1867); Jahn, Otto (1813-1869); Welcker, Friedrich Gottlieb (1784-1868) [ermittelt]; Humboldt, Alexander von (1769-1859) [ermittelt]; Arago, Jacques Étienne Victor (1790-1855) [vermutlich]; Friedrich Wilhelm IV., Preußen, König (1795-1861) [ermittelt]
  Hyères par Toulon
  Beitrag zum Welcker Jubiläum. Lob von Jahns Arbeiten und seiner Lehrtätigkeit. Tod von Humboldt und Arago. Krankheit des preußischen Königs.
  5. Februar 2018 5. Februar 2018 29. Juni 2018 2019-06-06T13:16:27+01:00
- Brief von Niccolò Maggiore an Otto Jahn, 15.10.1839; Deutsches Archäologisches Institut, Archiv der Zentrale; D-DAI-Z-AdZ-NL-JahO-MagN-JahO-001; 2 Seiten; Empfängerort: Kiel
  Maggiore, Niccolò; Jahn, Otto (1813-1869)
  Palermo
  Codex im Kloster San Martino nicht vorhanden. Alle palermitaner Bibliotheken danach durchsucht - der Codex scheint verschwunden zu sein. Bitte ihm archäologische Neuigkeiten mitzuteilen.
- Brief von Moritz Hermann Eduard Meier an Otto Jahn, 01.01.1845; Deutsches Archäologisches Institut, Archiv der Zentrale; D-DAI-Z-AdZ-NL-JahO-MeiM-JahO-001; 2 Seiten; Empfängerort: Greifswald
  Meier, Moritz Hermann Eduard (1796-1855); Jahn, Otto (1813-1869); Gerhard, Eduard (1795-1867) [ermittelt]; Micali, Giuseppe (1769-1844) [ermittelt]; Schömann, Georg Friedrich (1793-1879) [ermittelt]; Wieseler, Friedrich (1811-1892) [ermittelt]
  Halle
  Dank für Festprogramm. Gespannt auf Jahns Beurteilung von Gerhards Spiegeln, Micalis Monumenti inediti und von Musei Etruschi Gregoriani monumenta. Enzyklopädie und ihre Bearbeiter. Frage, ob Jahn Artikel dafür übernehmen kann. Königsberger Säkularfeier. Schömann und Wieselers Kritik seines Prometheus in ALZ.
- Brief von Sibylle Mertens-Schaaffhausen an Otto Jahn, 28.05.1856; Deutsches Archäologisches Institut, Archiv der Zentrale; D-DAI-Z-AdZ-NL-JahO-MerS-JahO-001; 2 Blätter, 5 Seiten
  Mertens-Schaaffhausen, Sibylle (1797-1857); Jahn, Otto (1813-1869)
  Godesberg
  Frage nach dem Material ihres Cameo. Darstellung. Ähnlichkeit mit Orléansscher Gemme. Wahrscheinlich in Rom geschnittene Nachbildung derselben.
- Brief von Adolf Michaelis an Otto Jahn, 1848; Deutsches Archäologisches Institut, Archiv der Zentrale; D-DAI-Z-AdZ-NL-JahO-MicA-JahO-001; 2 Seiten
  Michaelis, Adolf (1835-1910); Jahn, Otto (1813-1869); Friedrich Wilhelm IV., Preußen, König (1795-1861) [ermittelt]
  Dank für schöne Caesarausgabe. Bericht über neue Schulordnung der Gelehrtenschule. - Persönliches. - Begräbnis des Königs.
  27. März 2018 24. Juli 2018 24. Juli 2018 2019-06-06T13:16:27+01:00
- Brief von Adolf Michaelis an Otto Jahn, o.D.; Deutsches Archäologisches Institut, Archiv der Zentrale; D-DAI-Z-AdZ-NL-JahO-MicA-JahO-002; 2 Seiten
  Michaelis, Adolf (1835-1910); Jahn, Otto (1813-1869); Nipperdey, Carl (1821-1875) [ermittelt]; Krueger, Karl Wilhelm (1796-1874) [ermittelt]
  Dank für griechische Bücher. Schulnachrichten lesen von Thukydides, Sophokles etc. Frage nach Nipperdeys Tacitus und Krügers Thukydides. - Persönliches.
  27. März 2018 8. Mai 2018 8. Mai 2018 2019-06-06T13:16:27+01:00
- Brief von Adolf Michaelis an Otto Jahn, o.D.; Deutsches Archäologisches Institut, Archiv der Zentrale; D-DAI-Z-AdZ-NL-JahO-MicA-JahO-003; 3 Seiten
  Michaelis, Adolf (1835-1910); Jahn, Otto (1813-1869); Forchhammer, Peter Wilhelm (1801-1894) [ermittelt]
  Dank für verschiedene Gaben, schönen Horaz. Mitteilung der Schullektüre: PLatos apologia Sokrates, Sophokles Antigone, Cicero Tusculanan, Tacitus Historien, Tibull und Catull. - Oratores an Forchhammer gegeben. - Schulnachrichten. - Dank für Perikles und Themistokles.
- Brief von Adolf Michaelis an Otto Jahn, 27.10.1849; Deutsches Archäologisches Institut, Archiv der Zentrale; D-DAI-Z-AdZ-NL-JahO-MicA-JahO-004; 2 Seiten
  Michaelis, Adolf (1835-1910); Jahn, Otto (1813-1869)
  Dank für Bücher, Flaxmann etc. - Lesen in der Mythologie. Mitteilung des Zeugnisses.
- Brief von Adolf Michaelis an Otto Jahn, 01.10.1849; Deutsches Archäologisches Institut, Archiv der Zentrale; D-DAI-Z-AdZ-NL-JahO-MicA-JahO-005; 4 Seiten
  Zensuren vom Klassen Examen. Gewinn der Hegerichschen Prämie, Freude, dass er damit seine Bücherwünsche befriedigen kann.
- Brief von Adolf Michaelis an Otto Jahn, 10.09.1849; Deutsches Archäologisches Institut, Archiv der Zentrale; D-DAI-Z-AdZ-NL-JahO-MicA-JahO-006; 2 Seiten
  Michaelis, Adolf (1835-1910); Jahn, Otto (1813-1869); Forchhammer, Peter Wilhelm (1801-1894) [ermittelt]; Droysen, Johann Gustav (1808-1884) [ermittelt]; Vollmer, Wilhelm (1828-1887) [ermittelt]
  Dank für Brutus Anmerkungen zu "decclaribus oratoribus". Buch an Dr. Wittrock gegeben. Prof. Forchhammer verreist. Prof. Droysen bittet um Bücher von Jahn. - Zeichnungen aus Vollmers mythologischem Lexikon. - Examensexerzitien.
- Brief von Adolf Michaelis an Otto Jahn, 07.03.1850; Deutsches Archäologisches Institut, Archiv der Zentrale; D-DAI-Z-AdZ-NL-JahO-MicA-JahO-007; 2 Seiten
  Dank für schöne Bücher. Lesen von Pompeji. Freunde über mythologische Gallerie. Bitte um Besorgung des 2. Teils von Fäsis Odyssee. - Persönliches.
- Brief von Adolf Michaelis an Otto Jahn, 04.04.1850; Deutsches Archäologisches Institut, Archiv der Zentrale; D-DAI-Z-AdZ-NL-JahO-MicA-JahO-008; 4 Seiten; Empfängerort: Leipzig
  Michaelis, Adolf (1835-1910); Jahn, Otto (1813-1869); Millin, Aubin L. (1759-1818) [ermittelt]; Zahn, Wilhelm Johann Karl (1800-1871) [ermittelt]
  Beschreibung von 4 Bildern aus Millin, Schwierigkeiten bei Beschreibung der Frauengewänder. - Binden verschiedener Abhandlungen von J. - Ansehen von Bildern in der Bibliothek im Schloss. - Zahns Pompeji, Brit. Museum. - Freude auf die Schule nach 1/4 jähriger Krankheit, Sorge um den Klassenplatz.
- Brief von Adolf Michaelis an Otto Jahn, 15.06.1850; Deutsches Archäologisches Institut, Archiv der Zentrale; D-DAI-Z-AdZ-NL-JahO-MicA-JahO-009; 2 Seiten
  Lateinisch: Glückwünsche zum Geburtstag. Eigene Geburtstagsfeier. Lesen von Homer, übertragen ins Deutsche, Vossche Zeitmessung. Lesen von Plutarch.
- Brief von Adolf Michaelis an Otto Jahn, 04.04.1851; Deutsches Archäologisches Institut, Archiv der Zentrale; D-DAI-Z-AdZ-NL-JahO-MicA-JahO-010; 4 Seiten
  Persönliches. - Hans Droysens Geburtstag. - Genaue Inhaltsangabe des verhängnisvollen Res[k]ript aus Kopenhagen mit Verbannung von 15 Holsteinern und Schleswigern. - Persönliches. - Lektüre in der Schule.
  27. März 2018 9. Mai 2018 9. Mai 2018 2019-06-06T13:16:27+01:00
- Brief von Adolf Michaelis an Otto Jahn, 13.07.1851; Deutsches Archäologisches Institut, Archiv der Zentrale; D-DAI-Z-AdZ-NL-JahO-MicA-JahO-011; 2 Seiten; Empfängerort: Leipzig
  Übersetzung von Platos Kriton, Bitte um Durchsicht. Freude auf J's Besuch.
- Brief von Adolf Michaelis an Otto Jahn, 01.09.1851; Deutsches Archäologisches Institut, Archiv der Zentrale; D-DAI-Z-AdZ-NL-JahO-MicA-JahO-012; 2 Seiten; Empfängerort: Leipzig
  Nachschicken eines Teils von Kilians Atlas. - Bitte um Besorgung des Oedipus Coloneus ed. B. Hermann für einen Bekannten. - Examen in griechisch und latein ziemlich glücklich überstanden.
- Brief von Adolf Michaelis an Otto Jahn, 12.09.1851; Deutsches Archäologisches Institut, Archiv der Zentrale; D-DAI-Z-AdZ-NL-JahO-MicA-JahO-013; 2 Seiten; Empfängerort: Leipzig
  Kauf von 4 Bden. Schriften von Cicero. - Persönliches. - In d. Universitätsbibl. werden 2mal in der Woche alle Neuerscheinungen ausgelegt.
- Brief von Adolf Michaelis an Otto Jahn, 10.11.1851; Deutsches Archäologisches Institut, Archiv der Zentrale; D-DAI-Z-AdZ-NL-JahO-MicA-JahO-014; 4 Seiten
  Michaelis, Adolf (1835-1910); Jahn, Otto (1813-1869); Asmussen, Jacob (1794-1850) [ermittelt]; Karsten, Gustav (1820-1900) [ermittelt]
  Persönliches. - Auktion der Bücher von Prof. Asmussen, Theologie und Philologie. - Nochmal Verlosung der Hegewischen Mathematikprämie. - Politisches. - Überschwemmung in Kiel. - Karstens Vorlesung über Experimentalphysik.
- Brief von Adolf Michaelis an Otto Jahn, 14.11.1851; Deutsches Archäologisches Institut, Archiv der Zentrale; D-DAI-Z-AdZ-NL-JahO-MicA-JahO-015; 4 Seiten; Empfängerort: Leipzig
  Persönliches. - Hegewische Mathematikprämie nicht bekommen.
- Brief von Adolf Michaelis an Otto Jahn, 16.11.1851; Deutsches Archäologisches Institut, Archiv der Zentrale; D-DAI-Z-AdZ-NL-JahO-MicA-JahO-016; 4 Seiten; Empfängerort: Leipzig
  Michaelis, Adolf (1835-1910); Jahn, Otto (1813-1869); Droysen, Johann Gustav (1808-1884) [ermittelt]; Hermann, Gottfried (1772-1848) [ermittelt]; Nipperdey, Carl (1821-1875) [ermittelt]
  27. März 2018 27. März 2018 27. März 2018 2019-06-06T13:16:27+01:00
- Brief von Adolf Michaelis an Otto Jahn, 14.01.1852; Deutsches Archäologisches Institut, Archiv der Zentrale; D-DAI-Z-AdZ-NL-JahO-MicA-JahO-017; 4 Seiten; Empfängerort: Leipzig
  Dank für corpus poetarum. - Frage nach Sinn des Vorkommens von omega in den plautinischen Subscriptionen. - Persönliches. - Aufzählung seiner Weihnachtsbücher. Lektüre in der Schule: Vergils Georgica, Ciceros Miloniane, PLatons Phädon, Auswahl aus Catull, Tibull, Properz. - Bücherkäufe aus der Asmussenschen Auktion. - Bitte an J. sich für Burmeister zu verwenden wegen ev. Unterbibliothekarsstelle.
  28. März 2018 9. Mai 2018 9. Mai 2018 2019-06-06T13:16:27+01:00
- Brief von Adolf Michaelis an Otto Jahn, 13.02.1852; Deutsches Archäologisches Institut, Archiv der Zentrale; D-DAI-Z-AdZ-NL-JahO-MicA-JahO-018; 2 Seiten; Empfängerort: Leipzig
  Michaelis, Adolf (1835-1910); Jahn, Otto (1813-1869); Jungclausen, Jacob Philipp Albrecht (1788-1860) [vermutlich]
  lateinisch: Schicken von Konjekturen Jungklausens zu J's Horaz auf dessen Wunsch. Bericht über Lektüre in der Schule.
- Brief von Adolf Michaelis an Otto Jahn, 14.03.1852; Deutsches Archäologisches Institut, Archiv der Zentrale; D-DAI-Z-AdZ-NL-JahO-MicA-JahO-019; 2 Seiten; Empfängerort: Leipzig
  Michaelis, Adolf (1835-1910); Jahn, Otto (1813-1869); Jungclausen, Jacob Philipp Albrecht (1788-1860) [vermutlich]; Burmeister, Hermann (1807-1892) [vermutlich]; Haupt, Moriz (1808-1874) [ermittelt]
  Persönliches. - Jungclausen wünscht Haupts Urteil. Konjektion von Od. I,1,6. - Bücherkäufe: Plautus ed. Taubmann, Sueton ed. Baumgarten. - Brusius. Jöckers. Gelehrtenlexikon.
- Brief von Adolf Michaelis an Otto Jahn, 15.05.1852; Deutsches Archäologisches Institut, Archiv der Zentrale; D-DAI-Z-AdZ-NL-JahO-MicA-JahO-020; 3 Seiten; Empfängerort: Leipzig
  Dank für Lobeck. Zurücksenden der Mythologici. Schicken eines kleinen Aufsatzes über 8 Horaz Oden, über den s. Lehrer Jungclausen zufrieden war. - Bücherfragen.
- Brief von Adolf Michaelis an Otto Jahn, 14.06.1852; Deutsches Archäologisches Institut, Archiv der Zentrale; D-DAI-Z-AdZ-NL-JahO-MicA-JahO-021; 2 Seiten
  Geburtstagswünsche. - Politisches. - Forchhammer. - Dank für Sendung und Ratschläge zur Buchauktion. - M. erteilt einem jungen Franzosen Deutschunterricht.
- Brief von Adolf Michaelis an Otto Jahn, 05.12.1852; Deutsches Archäologisches Institut, Archiv der Zentrale; D-DAI-Z-AdZ-NL-JahO-MicA-JahO-022; 3 Seiten; Empfängerort: Salzburg
  Michaelis, Adolf (1835-1910); Jahn, Otto (1813-1869); Haupt, Moriz (1808-1874) [ermittelt]; Ritschl, Friedrich (1806-1876) [ermittelt]
  Dank für den Florus. - Schulnachrichten. - Frage ob Berufung von Haupt nach Bonn und von Ritschl nach Berlin stimmt. Frage an Haupt nach Auffassung von auctor bei Horaz I,10.66, wo von Lucilius die Rede ist. - Persönliches.
- Brief von Adolf Michaelis an Otto Jahn, 19.01.1853; Deutsches Archäologisches Institut, Archiv der Zentrale; D-DAI-Z-AdZ-NL-JahO-MicA-JahO-023; 1 Seite
  Senden einer Bescheinigung. - Persönliches.
- Brief von Adolf Michaelis an Otto Jahn, 15.04.1853; Deutsches Archäologisches Institut, Archiv der Zentrale; D-DAI-Z-AdZ-NL-JahO-MicA-JahO-024; 2 Seiten; Empfängerort: Berlin
  Michaelis, Adolf (1835-1910); Jahn, Otto (1813-1869); Trendelenburg, Friedrich Adolf (1802-1872) [ermittelt]; Trendelenburg, Ferdinande (1811-1893) [ermittelt]; Friedländer, Julius (1813-1884) [ermittelt]
  Persönliches. - Reise über Braunschweig nach Leipzig. Grüsse an Trendelenburgs u. Jul. Friedländer.
- Brief von Adolf Michaelis an Otto Jahn, 03.08.1853; Deutsches Archäologisches Institut, Archiv der Zentrale; D-DAI-Z-AdZ-NL-JahO-MicA-JahO-025; 4 Seiten; Empfängerort: Bonn
  Solitude
  Bücherankäufe. - Persönliches. - Leipziger Nachrichten.
- Brief von Adolf Michaelis an Otto Jahn, 11.08.1853; Deutsches Archäologisches Institut, Archiv der Zentrale; D-DAI-Z-AdZ-NL-JahO-MicA-JahO-026; 4 Seiten
  Michaelis, Adolf (1835-1910); Jahn, Otto (1813-1869); Olshausen, Justus (1800-1882) [ermittelt]; Reimers, Peter Hinrich (1812-1866) [vermutlich]; Hirzel, Karl (1808-1874) [ermittelt]; Dümmler, Ernst (1830-1902) [ermittelt]; Wigand, Paul (1786-1866) [vermutlich]; Hartung, Johann Adam (1801-1867) [ermittelt]
  Persönliches. - Besuch von Olshausens. - Reisepläne. Nachrichten über Reimers, Hirzel, Dümmler, Wigand. - Bericht über eingegangene Briefe, Katalog von Hartung mit Angabe der für J. interessantesten Nummern. - Kollegs die M. hört. Lektionsverzeichnis vomnächsten Semester, Angabe der von ihm herausgesuchten Kollegs. Persönliches. Reise nach Prag. - Tagung der griechischen Gesellschaft in J's Wohnung.
- Brief von Adolf Michaelis an Otto Jahn, 14.08.1853; Deutsches Archäologisches Institut, Archiv der Zentrale; D-DAI-Z-AdZ-NL-JahO-MicA-JahO-027; 1 Seite
  Persönliches. - Leipziger Nachrichten.
- Brief von Adolf Michaelis und Franz von Erdmann an Otto Jahn, 21.08.1853; Deutsches Archäologisches Institut, Archiv der Zentrale; D-DAI-Z-AdZ-NL-JahO-MicA-JahO-028; 4 Seiten
  Michaelis, Adolf (1835-1910); Erdmann, Franz von (1793-1862); Jahn, Otto (1813-1869); Schömann, Georg Friedrich (1793-1879) [ermittelt]; Olshausen, Justus (1800-1882) [ermittelt]; Hirzel, Karl (1808-1874) [ermittelt]; Wigand, Paul (1786-1866) [vermutlich]; Hartenstein, Gustav (1808-1890) [ermittelt]; Trendelenburg, Friedrich Adolf (1802-1872) [ermittelt]; Trendelenburg, Ferdinande (1811-1893) [ermittelt]; Nitsch, Karl Immanuel (1787-1868) [vermutlich]
  Brief von Erdmann: Orestgeschichte.
  M. an J.: Leipziger Nachrichten. Besuch von Schömanns. Vorbereitungen für den Besuch von Olshausens. Hirzels, Wigand, Hartensteins. Druck von Beserich. Trendelenburgs. Schluss von Nitschs Kolleg und Nachschrift von Michaelis.
- Brief von Adolf Michaelis an Otto Jahn, 26.08.1853 [Poststempel]; Deutsches Archäologisches Institut, Archiv der Zentrale; D-DAI-Z-AdZ-NL-JahO-MicA-JahO-029; 2 Seiten; Empfängerort: Frankfurt am Main
  Michaelis, Adolf (1835-1910); Jahn, Otto (1813-1869); Preller, Ludwig (1809-1861) [ermittelt]; Wachsmuth, Rudolf (1828-1890) [ermittelt]
  Linz
  Persönliches. - Buch von Preller durch Rud. Wachsmuth geschickt. Binden von Büchern. Reisebericht: Dresden, Prag, Budweis.
- Brief von Adolf Michaelis an Otto Jahn, 18.10.1854; Deutsches Archäologisches Institut, Archiv der Zentrale; D-DAI-Z-AdZ-NL-JahO-MicA-JahO-030; 2 Seiten; Empfängerort: Leipzig
  Begleitbrief zu Sendung der Calvaryschen Bücher.
  28. März 2018 14. Mai 2018 14. Mai 2018 2019-06-06T13:16:27+01:00
- Brief von Adolf Michaelis an Otto Jahn, 31.10.1854; Deutsches Archäologisches Institut, Archiv der Zentrale; D-DAI-Z-AdZ-NL-JahO-MicA-JahO-031; 1 Seite
  Michaelis, Adolf (1835-1910); Jahn, Otto (1813-1869); Gerhard, Eduard (1795-1867) [ermittelt]; Haupt, Moriz (1808-1874) [ermittelt]; Trendelenburg, Friedrich Adolf (1802-1872) [ermittelt]
  Dank für J's Sendung. Dank auch von Haupt, Gerhard und Trendelenburg. H. und Tr. raten ein Exemplar an den Minister zu schicken mit Exposé über Veranlassung, Plan und Zweck des Buchs. J. kommt nach Bonn, Frage der Gehaltszulage.
- Brief von Adolf Michaelis an Otto Jahn, 04.11.1854; Deutsches Archäologisches Institut, Archiv der Zentrale; D-DAI-Z-AdZ-NL-JahO-MicA-JahO-032; 2 Blätter, 6 Seiten
  Michaelis, Adolf (1835-1910); Jahn, Otto (1813-1869); Gerhard, Eduard (1795-1867) [ermittelt]; Haupt, Moriz (1808-1874) [ermittelt]; Trendelenburg, Friedrich Adolf (1802-1872) [ermittelt]; Böckh, August (1785-1867) [ermittelt]; Welcker, Friedrich Gottlieb (1784-1868) [ermittelt]; Trendelenburg, Ferdinande (1811-1893) [ermittelt]; Bekker, Immanuel (1785-1871) [ermittelt]; Weber, Karl Friedrich (1794-1861) [ermittelt]; Friedländer, Julius (1813-1884) [ermittelt]
  Frage nach Welckers Urteil zu J's Vasenkatalog. M. liest einzelne Stücke daraus Gerhard vor. Unangenehme Sache mit Teilnahme an G's Übungen. - Trendelenburgs. - Haupts. - Ev. Übernahme von Korrekturen. - Persönliches. - Aufzählung seiner Kollegs, Charakteristik der einzelnen Dozenten: Haupt, Böckh, Becker, Weber. - J's ev. Versetzung. - Persönliches. - Jul. Friedländer. - Bücherkäufe.
- Brief von Adolf Michaelis an Otto Jahn, 21.11.1854; Deutsches Archäologisches Institut, Archiv der Zentrale; D-DAI-Z-AdZ-NL-JahO-MicA-JahO-033; 4 Seiten
  Michaelis, Adolf (1835-1910); Jahn, Otto (1813-1869); Hirzel, Karl (1808-1874) [ermittelt]; Haupt, Moriz (1808-1874) [ermittelt]; Friedrich Wilhelm IV., Preußen, König (1795-1861) [ermittelt]; Gerhard, Eduard (1795-1867) [ermittelt]; Trendelenburg, Friedrich Adolf (1802-1872) [ermittelt]; Friedländer, Julius (1813-1884) [ermittelt]; Curtius, Ernst (1814-1896) [ermittelt]; Bekker, Immanuel (1785-1871) [ermittelt]; Grimm, Albert Ludwig (1786-1872) [vermutlich]; Lachmann, Karl (1793-1851) [ermittelt]; Heidel, Hermann Rudolf (1810-1865) [ermittelt]
  Zeichnungen der Vasen bei Lord Landsborough. Friedländer hat 2 Zeichnungen geschickt. Buchangebot an Hirzel. - Haupt berichtet J's Patent läge seit 14 Tage beim König. Bericht Gerhards über J's Vasenkatalog in der Arch. Ges. einzelnes getadelt. Widerspruch von Haupt u. Trendelenburg dagegen. Besuch bei Gerhard. Berliner Vasensammlung und Gerhards Vasenstilkunde - Friedländer zeigte Münzen. - Bemerkungen zu A 1190 und Stil auf B 1652. 2 Gefässe bei Friedländer und Curtius. - Arbeit am Index zu Gerhards Mythologie. - Beckers Kolleg. - Einladung bei Grimms. Haupts, Trendelenburgs, Friedländers. Abend bei Curtius in der Familie. Eindruck von Haupts Rede de Carolo Lachmanno critico. Auf Lachmanns Grab Porträtmaillon von Neidel. - Fidelioaufführungen mit der Köster. - Neue Ausgabe von J's Brutus nötig. Wiederdruck von Haupts Metamorphosen. Wiederdruck verschiedener Lachmannscher Sachen.
- Brief von Adolf Michaelis an Otto Jahn, 02.12.1854; Deutsches Archäologisches Institut, Archiv der Zentrale; D-DAI-Z-AdZ-NL-JahO-MicA-JahO-034; 2 Seiten; Empfängerort: Leipzig
  Michaelis, Adolf (1835-1910); Jahn, Otto (1813-1869); Curtius, Ernst (1814-1896) [ermittelt]; Gerhard, Eduard (1795-1867) [ermittelt]; Haupt, Moriz (1808-1874) [ermittelt]; Bötticher, Carl (1806-1889) [ermittelt]; Pinder, Moritz (1807-1871) [vermutlich]
  Erklärungen zur Durchzeichnung einer Vasenlampe von Curtius. Lob Gerhards in seiner Arch. Gesellsch. Verschiedene Urteile über J's Einleitung zum Vasenkatalog Haupt, Bötticher, Pinder. - Klara Schimann und Joachim spielten bei Grimms. Öffentliches KOnzert mit den beiden, Schumann, Bach und Beethoven. Oberonaufführung. - Persönliches. - Gerhards Danae. Persönliches.
- Brief von Adolf Michaelis an Otto Jahn, 18.12.1854; Deutsches Archäologisches Institut, Archiv der Zentrale; D-DAI-Z-AdZ-NL-JahO-MicA-JahO-035; 4 Seiten
  Handschriftliche Zusammenfassung.
  9. April 2018 14. Mai 2018 14. Mai 2018 2019-06-06T13:16:27+01:00
- Brief von Adolf Michaelis an Otto Jahn, 26.12.1854; Deutsches Archäologisches Institut, Archiv der Zentrale; D-DAI-Z-AdZ-NL-JahO-MicA-JahO-036; 4 Seiten
  Michaelis, Adolf (1835-1910); Jahn, Otto (1813-1869); Tischbein, Carl Wilhelm (1797-1855) [ermittelt]; Gerhard, Eduard (1795-1867) [ermittelt]; Friederichs, Karl (1831-1871) [ermittelt]
  Persönliches. - Dank für J's Vertrauen. - Tischbeinsche Zeichnung. Bücher. Weihnachtsgeschenke. - Freude über J's Berufung. Grüsse an Leipziger Bekannte und Freunde. - Arbeit am Gerhardschen Index. Friedrichs macht Index zur Archäol. Zeitun. - Ansichten des "Mythos" zu Phidias und Praxiteles. - Gerhardsche Vorlesungen.
- Brief von Adolf Michaelis an Otto Jahn, 12.01.1855; Deutsches Archäologisches Institut, Archiv der Zentrale; D-DAI-Z-AdZ-NL-JahO-MicA-JahO-037; 6 Seiten
  Michaelis, Adolf (1835-1910); Jahn, Otto (1813-1869); Zoega, Georg (1755-1809) [ermittelt]; Friederichs, Karl (1831-1871) [ermittelt]; Curtius, Ernst (1814-1896) [ermittelt]; Mommsen, Theodor (1817-1903) [ermittelt]; Grimm, Jacob (1785-1863) [ermittelt]
  Klage über Bibliothek. Bücherwünsche J's., Wünsche J's aus dem Museum. Dank für Zoega u. die übrigen Bücher. Frierichs. - Curtius bie[tet] grosse unteritalische Vase aus Pompeji an. Mommsen über J's Einleitung zur Vasensammlung. - Aufführung von Freitags Journalisten. - Persönliches. - Familiennachrichten. - Jacob Grimms 70. Geburtstag.
- Brief von Adolf Michaelis an Otto Jahn, 24.01.1855; Deutsches Archäologisches Institut, Archiv der Zentrale; D-DAI-Z-AdZ-NL-JahO-MicA-JahO-038; 3 Seiten
  Persönliches. Familienangelegenheiten. - Berliner Doktordissertation. - Persönliches. - Lob von J. und seines Vasenkataloges in der Kreuzzeitung.
- Brief von Adolf Michaelis an Otto Jahn, 15.02.1855; Deutsches Archäologisches Institut, Archiv der Zentrale; D-DAI-Z-AdZ-NL-JahO-MicA-JahO-039; 4 Seiten
  Michaelis, Adolf (1835-1910); Jahn, Otto (1813-1869); Hermann, Karl Friedrich (1804-1855) [ermittelt]; Bergk, Theodor (1812-1881) [ermittelt]; Gerhard, Eduard (1795-1867) [ermittelt]; Reimer, Georg Ernst (1804-1885) [ermittelt]
  Aufträge J's besorgt. - Quittung von Menheim. Klavierauszug des Gluckschen Don Juan. J's Goethianum. - Frage nach J's Mozart, Freude an Figaroaufführung. - Bitte um Besorgen von Hermanns Aeschylos und Bergks Lyrikern. - Gerhardscher INdex, Korrekturen für Reimer. - Persl.
- Brief von Adolf Michaelis an Otto Jahn, 26.02.1855; Deutsches Archäologisches Institut, Archiv der Zentrale; D-DAI-Z-AdZ-NL-JahO-MicA-JahO-040; 2 Blätter, 8 Seiten